【裁判字號】    97,交聲,89
【裁判日期】    970721
【裁判案由】    違反道路交通管理處罰條例聲明異議
【裁判全文】
臺灣士林地方法院交通事件裁定          97年度交聲字第89號
原處分機關  交通部公路總局台北區監理所基隆監理站
異  議  人
即受處分人  甲○○
上列異議人即受處分人因違反道路交通管理處罰條例案件，對於
交通部公路總局台北區監理所基隆監理站民國96年11月14日基監
字第裁42-A00WB1107號所為之處分聲明異議（原舉發案號：臺北
市政府警察局舉發違反道路交通管理事件通知單，北市警交大字
第A00WB1107 號），本院裁定如下：
    主  文
異議駁回。
    理  由
一、按禁止臨時停車線，用以指示禁止臨時停車路段，本標線為
    紅色實線，禁止時間原則為全日24小時，道路交通標誌標線
    號誌設置規則第169 條定有明文。道路交通安全規則第112
    條第1 項第1 款復規定，禁止臨時停車處所不得停車。次按
    汽車駕駛人停車時，在禁止臨時停車處所停車者，處新臺幣
    （下同）600 元以上1,200 元以下罰鍰，道路交通管理處罰
    條例第56條第1 項第1 款定有明文。又按「臨時停車」，係
    指車輛因上、下人、客，裝卸物品，其引擎未熄火，停止時
    間未滿3 分鐘，保持立即行駛之狀態；「停車」，則指車輛
    停放於道路兩側或停車場所，而不立即行駛者，道路交通管
    理處罰條例第3 條第9 款、第10款亦分別規定甚明。
二、原處分意旨略以：本件異議人即受處分人甲○○駕駛車號72
    5 ─DK號之營業用一般小客車於民國96年9 月10日下午3 時
    45分許，在臺北市○○路○ 段24號前劃有紅線路段違規停車
    ，經臺北市政府警察局大同分局交通分隊執勤員警舉發其有
    「在劃有紅線路段停車」之違規（北市警交大字第A00WB110
    7 號），依道路交通管理處罰條例第56條第1 項第1 款規定
    ，裁處罰鍰900 元。
三、聲明異議意旨略以：伊係執業計程車司機，因系爭違規時間
    於台北市○○路○ 段20號停車，未鎖車即下車到超商（台北
    市○○路○ 段22號）買水飲用，前後不超過50秒，即遭員警
    告知拿出行照、駕照，開立前揭舉發單，員警原可直接驅離
    伊之車輛，但竟不先勸導而逕自開罰，伊即詢問員警每遇此
    種情況都要開單豈不徒增人民生活上之困難與不便，該員警
    竟以每月上級要求業績為由不聽本人解釋，伊對員警欺壓之
    行為深感不解又無奈，且上開通知單上違規地址誤植為承德
    路1 段24號，事實上並無該筆門牌號碼，實有錯誤，懇請法
    院明察，爰依法聲明異議云云。
四、經查：
  (一)異議人所駕駛之上開車輛於上開時間，在承德路1 段24號前
    劃有紅線路段違規停車（駕駛人離座），經臺北市政府警察
    局大同分局交通分隊隊員發現其有「在劃有紅線路段停車」
    之違規情形，經攔檢並告知違規情形後，爰依違規事實製單
    舉發，有臺北市政府警察局舉發違反道路交通管理事件通知
    單、臺北市政府警察局大同分局民國96年12月13日北市警同
    分交字第09632705900 號書函影本各一紙在卷足憑，且為異
    議人所不爭執，此部分事實應堪認定。
  (二)異議人指稱前揭舉發單上違規地址誤植為承德路1 段24號，
    事實上並無該筆門牌號碼，應更正為承德路1 段20號，然查
    ，本件違規地點應為承德路1 段20號，並無承德路1段24 號
    （卷附電子地圖網站查詢結果），是舉發違規通知單所載地
    點顯係誤繕，僅需更正，無礙於本件異議之違規事實認定（
    參見臺灣高等法院96年度交抗字第478 號裁定意旨）。
  (三)另按道路劃設紅色禁止臨時停車處，係作為管制交通及維護
    安全極為重要之交通標線，因駕駛人將車輛停放於主管機關
    設有紅色禁止臨時停車標線處，易生對交通往來危險並造成
    合法用路權人之不便，是以駕駛人於劃設紅色禁止臨時停車
    標線處停車之違規行為即應受罰，不以事實上造成危害為必
    要，亦不因駕駛人停車時間之長短，或以其個案之特殊狀況
    而得免罰。異議人既係領有合格駕駛執照之駕駛人且以駕駛
    計程車為業，其對於劃設紅色實線「禁止臨時停車」處所之
    意義，自應知之甚稔，對交通管制之相關規定自應遵循，實
    屬當然。又有關交通號誌、標誌、標線之設置，係交通主管
    機關依其裁量所為之行政措施，除有重大、明顯瑕疵或其他
    違法情形，得依法加以變更或廢棄外，人民有遵從之義務，
    否則任由人民依己意認無妨礙交通之虞恣意不予遵守，將使
    交通秩序混亂。是異議人稱依違規當時之情狀臨時停車下車
    購買水飲用，且僅停50秒云云，尚無從解免其「在劃有紅線
    路段停車」之違規責任甚明。又交通警察執勤態度、執勤方
    法等事項之糾正管理權責，並非本院之職權範圍，蓋植基於
    權力分立之機制，本院審認之範圍僅在於確定違規事實之有
    無及法規範涵攝、適用、評價之適當與正確與否，類如交通
    警察執勤態度、執勤方法等警察機關內部行政管理事項，乃
    系爭行政機關行政保留之核心內容，本院基於權力分立之機
    制權責實無審認及置喙之餘地。
  (四)綜上，異議人確有於禁止臨時停車處所停車之違規事實，堪
    予認定。另衡情臺北市政府警察局警察局大同分局交通隊之
    員警，係於執行勤務時適時發現異議人違規情形而舉發，應
    無亂開舉發單，故意誣陷異議人之情。從而原處分機關依道
    路交通管理處罰條例第56條第1 項第1 款之規定，裁處異議
    罰鍰900 元，核無不當，本件異議為無理由，應予駁回。
據上論斷，應依道路交通案件處理辦法第19條，裁定如主文。
中    華    民    國    97    年    7     月    21    日
                  交通法庭法  官  趙文卿
以上正本證明與原本無異。
如不服本裁定應於送達後5日內向本院提出抗告狀。
                          書記官  夏珍珍
中    華    民    國    97    年    7     月    21    日


司法院資訊處製作；財團法人民間司法改革基金會備份。
